【裁判字號】    99,易,618
【裁判日期】    990521
【裁判案由】    毒品危害防制條例
【裁判全文】
臺灣臺北地方法院刑事判決               99年度易字第618號
公  訴  人  臺灣臺北地方法院檢察署檢察官
被      告  甲○○
上列被告因違反毒品危害防制條例案件，經檢察官提起公訴（99
年度毒偵字第189 號），本院判決如下：
    主  文
甲○○施用第二級毒品，累犯，處有期徒刑陸月，如易科罰金，
以新臺幣壹仟元折算壹日。
    事  實
一甲○○於民國92年間因施用毒品案件，經本院以92年度毒聲字
  第1258號裁定送勒戒處所施以觀察、勒戒，因有繼續施用毒品
  之傾向，再以93年度毒聲字第15號裁定令入戒治處所施以強制
  戒治，嗣經本院以93年度毒聲字第655 號裁定停止戒治，93年
  9 月24日出所，所餘戒治期間交付保護管束，於93年12月24日
  保護管束期滿未經撤銷而視為執行完畢，由臺灣臺北地方法院
  檢察署檢察官以94年度戒毒偵字第125 號為不起訴處分確定。
  又因施用毒品案件，經本院以95年度易字第2065號判決判處有
  期徒刑4 月，96年5 月11日易科罰金執行完畢。復因施用毒品
  案件，(1)經本院以96年度易字第1079號判決判處有期徒刑6 月
  ，及以97年度簡字第1317號判決判處有期徒刑4 月，並以97年
  度聲字第1249號裁定定應執行刑為有期徒刑9 月。(2)經本院以
  97年度易字第260 號判決判處有期徒刑5 月，及以97年度易字
  第1610號判決判處有期徒刑5 月，並以97年度聲字第2249號裁
  定定應執行刑為有期徒刑9 月。前述(1)、(2)接續執行，98年7
  月30日縮短刑期假釋出監假釋期間交付保護管束，98年8 月5
  日保護管束期滿，前述假釋未經撤銷而視為執行完畢。竟又於
  98年11月17日下午7 點左右，在臺北市○○區○○路5 段150
  巷401 弄14號1 樓住處，以將甲基安非他命粉末置於玻璃球內
  予以燃燒後吸入所生氣體之方式施用第二級毒品甲基安非他命
  。嗣於98年11月19日上午11點30分左右，在洪清助位於臺北市
  大安區○○○路676 巷10弄8 號1 樓住處，為警持搜索票前往
  該址執行搜索，經採尿送驗，始知上情。
二案經臺北市政府警察局大安分局報請臺灣臺北地方法院檢察署
  檢察官偵查起訴。
    理  由
一按被告以外之人於審判外之言詞或書面陳述，除法律有規定者
  外，不得作為證據，刑事訴訟法第159 條第1 項固有明文；惟
  被告以外之人於審判外之陳述，雖不符同法第159 條之1 至之
  4 規定，而經當事人於審判程序同意作為證據，法院審酌該言
  詞陳述或書面陳述作成時之情況，認為適當者，亦得為證據。
  又當事人、代理人或辯護人於法院調查證據時，知有第159 條
  第1 項不得為證據之情形，而未於言詞辯論終結前聲明異議者
  ，視為有前項之同意，同法第159 條之5 亦定有明文。本件公
  訴人及被告甲○○於本院準備程序及審判程序中對於本案相關
  證人於偵查中之證述暨其他相關具傳聞性質之證據資料之證據
  能力，均表示沒有爭執，且迄於言詞辯論終結前亦未聲明異議
  。本院審酌本案證人之陳述及證據資料作成時之情況，核無違
  法取證或其他瑕疵，認為以之作為證據為適當，前述證人於審
  判外之陳述及相關證據資料，自得做為證據。
二認定犯罪事實所憑之證據及理由：前述事實，除被告於本院審
  理時之自白外，其尿液送臺灣尖端先進生技醫藥股份有限公司
  檢驗結果，安非他命及甲基安非他命均呈陽性反應等情，有該
  公司98年11月27日濫用藥物檢驗報告、臺北市政府警察局偵辦
  毒品案件尿液檢體委驗單各1 份可證，足以擔保被告自白之真
  實性，本件證據明確，已可認定被告有事實欄所載施用第二級
  毒品甲基安非他命之犯行，應依法論科。
三論罪科刑之依據：核被告所為，係犯毒品危害防制條例第10條
  第2 項施用第二級毒品罪，其持有第二級毒品之低度行為，為
  施用之高度行為吸收，不另論罪。又被告曾有如事實欄所述之
  犯罪科刑執行完畢情形，有臺灣高等法院被告前案紀錄表1 份
  可參，其受有期徒刑執行完畢後，於5 年內因故意再犯本件有
  期徒刑以上之罪，為累犯，依法加重其刑。本院審酌被告施用
  安非他命之行為對個人身心戕害甚鉅，且前多次因施用毒品案
  件遭法院科刑並經執行，卻仍再犯，顯未因刑之執行而有警惕
  ，但念其犯後態度良好，坦承犯行，且所犯屬自戕行為等一切
  情狀，量處如主文所示之刑，並諭知易科罰金之折算標準。
四適用之法條：刑事訴訟法第284 條之1 、第299 條第1 項前段
  ，毒品危害防制條例第10條第2 項，刑法第11條前段、第47條
  第1 項，第41條第1 項前段。
本案經檢察官文家倩到庭執行職務
中    華    民    國    99    年    5     月    21    日
                  刑事第15庭  法  官    邱蓮華
上正本證明與原本無異。
如不服本判決應於收受送達後10日內向本院提出上訴書狀，並應
敘述具體理由；其未敘述上訴理由者，應於上訴期間屆滿後20日
內向本院補提理由書（均須按他造當事人之人數附繕本）「切勿
逕送上級法院」。
                              書記官    葉宜玲
中    華    民    國    99    年    5     月    21    日
附錄論罪科刑法條
毒品危害防制條例第10條第2項
施用第二級毒品者，處3年以下有期徒刑。

司法院資訊處製作；財團法人民間司法改革基金會備份。
